臺灣基隆地方法院刑事判決　　　　九十三年度交易字第二六號
　　　公　訴　人　臺灣基隆地方法院檢察署檢察官
　　　被　　　告　丙○○　男　.
上列被告因公共危險案件，經檢察官提起公訴（93年度偵字第
1706號），本院判決如下︰
    主  文
丙○○服用酒類，不能安全駕駛動力交通工具而駕駛，處有期徒
刑肆月，如易科罰金以參佰元折算壹日。
    事  實
一、丙○○前於民國九十二年十二月十七日甫因公共危險案件，
    經本院於九十三年二月十八日，以九十三年度基交簡字第五
    四號判處罰金一萬元確定，竟猶不知悔改，復於九十三年四
    月二十三日凌晨一時許，和友人甲○○、乙○○、不詳姓名
    年籍之「阿南」等多人在基隆市○○路「你愛他卡拉ＯＫ」
    飲用名稱為「好酒不見」之蘇格蘭威士忌酒，因丙○○已飲
    至酩酊大醉，無法駕車，遂由友人甲○○於凌晨三時餘駕駛
    丙○○所有之車號三Ｄ─五七三七號自用小客車離去，甲○○由國道一號基隆端匝道上該國道，由五堵匝道駛出該國道
    ，將車停放在該匝道安全島前方之槽化線前方，車頭則靠槽
    化線左側，其未將車輛熄火，僅將車輛排檔桿排至Ｐ檔、關
    掉大燈，即乘坐「阿南」所駕駛之另一輛自用小客車離去，
    甲○○離去後，丙○○本欲自行駕車駛離前開地點，遂坐上
    三Ｄ─五七三七號自用小客車之駕駛座，將車輛之大燈打開
    ，先將車輛稍微後退，又將車輛排檔桿排至Ｄ檔，將車輛稍
    往槽化線右方移動，然因實在不勝酒力，遂在踩住煞車之狀
    態下，又昏然睡去。嗣警方於該日凌晨五時許巡邏至五堵出
    口匝道，發現停在馬路中央槽化線之三Ｄ─五七三七號自用
    小客車及昏睡於駕駛座上之丙○○，乃喚醒沈睡中之丙○○
    ，然丙○○不願配合酒測，直至該日早上六時卅一分許，始
    配合酒測，然經測試，其之呼氣酒精濃度測定值仍高達每公
    升零點七八毫克，達不能安全駕駛動力交通工具之狀態。
二、案經內政部警政署國道公路警察局第一警察隊報告臺灣基隆
    地方法院檢察署檢察官偵查起訴。
    理  由
一、訊據被告丙○○固不否認伊於案發日與甲○○、乙○○、阿
    南等友人在基隆市○○路「你愛他卡拉ＯＫ」飲酒後，係由
    友人甲○○駕駛伊之三Ｄ─五七三七號自用小客車至國道一
    號南向五堵出口匝道處，然辯稱：甲○○將伊載至國道一號
    南向五堵出口匝道處後即先行搭乘跟在伊之前開自用小客車
    後面之由另一友人「阿南」所駕之另一自用小客車離去，並
    將伊留在該處之伊之自用小客車內，甲○○離去後，伊醒過
    來時僅有從伊原先所坐之右前座跨到駕駛座要開窗戶，才開
    了一點點結果又睡著了，直到警察來叫伊要挪動車子，然伊
    並沒有挪動，因為一挪動就是酒後駕車了，故伊並無酒後駕
    車云云。惟查：（一）證人甲○○於本院九十三年十二月廿
    一日審理時證稱「（問：九十三年四月二十三日凌晨三、四
    點左右，你是如何離開你愛他卡拉ＯＫ？）我是三點多走的
    ，我駕駛丙○○的車，丙○○坐在副駕駛座，我一開車被告
    就睡著了，另外有壹個朋友叫『阿南』，我和他見面不超過
    十次，我請阿南開他自己的車跟在我的後面，車子本來就是
    停在你愛他卡拉ＯＫ的路邊，從那邊開車出來，繞了一下，
    後來從平面的道路直接上高速公路的基隆交流道，到五堵中
    油的交流道下來，我下交流道後被告還在睡覺，我沒有叫醒
    他，我是將車子停在交流道槽化線（就是路中間，不是路邊
    ），也就是安全島的前面，我是將車停靠在比較左邊，車頭
    較朝左邊的方向，我停車之後阿南也把車停下來，我下車之
    後就上阿南的車，我下車之後大燈有關，忘了小燈有沒有關
    ，但是車子還在發動中，我是把檔位打在Ｐ檔，沒有打方向
    燈和警示燈，我坐上阿南的車之後，阿南直接載我回被告作
    負責人的國耀工程有限公司，．．．」、「（問：你為何不
    將老闆載回公司？）是因為被告說他早上還有事，我一直叫
    他又叫不醒，所以才走人的。」、「（問：當天去你愛他卡
    拉ＯＫ有幾個人喝酒？）我們那桌有我、丙○○、丙○○的
    朋友（姓名我不知道，只知道叫阿隆），另外一桌有我的朋
    友阿南及他的朋友（有男的，有女的），阿南及他友人都去
    別桌走來走去，那桌有幾人我也不知道，那天是卡拉ＯＫ店
    開幕，那天客人很多，至少有一、二十個人以上，我們這桌
    是喝『好久不見』，阿南那桌也是喝這種酒，．．．，我喝
    酒加礦泉水二杯，我不知道被告喝了幾杯，他喝了很多杯，
    也是有加礦泉水．．．。」、「（問：走的時候有幾個人一
    起走？）有阿南、阿隆，阿隆應該就是乙○○．．．。」、
    「（問：你離開被告車子時手煞車有無拉？）有。」、「（
    問：（提示九十三偵字第一七○六號卷第三十三頁反面二張
    照片）該車被查獲當時的狀況與你離開之時是否一樣？）完
    全不一樣，第一：我離開時被告坐在副駕駛座，頭也是垂垂
    的，沒有綁安全帶（他上車到我下車都沒有綁安全帶），第
    二：我窗戶只有打開一點點，大約五、六公分。」、「（問
    ：（提示九十三偵字一七○六號第三十四頁照片）該車被查
    獲當時的狀況與你離開之時是否一樣？）被查獲時該車大燈
    有開，與我離開時不一樣。」、「（問：偵查卷第三十二頁
    的正反面是你畫的停車位置圖嗎？）是。」、「（問：你畫
    的位置與被告被查獲當時所示照片位置是否一樣？（提示位
    置圖及照片））不一樣，．．．，我停車比較靠近安全島，
    被查獲時的照片顯示車子比較離開安全島，我當時停車的位
    置是比較在往前近一點，而且比較靠近中間一點，但是照片
    顯示停車的位置比較後退，而且車子也有偏離中間，照片顯
    示比較靠右。」等語；證人甲○○於九十三年四月廿三日內
    勤檢察官偵訊時亦證稱伊將被告載至五堵出口匝道先行離去
    時，被告仍睡在客座上，車子是發動著的等語，其又於九十
    三年五月十四日承辦檢察官偵訊時證稱伊離開時，被告還留
    在客座，且仍在睡覺，被告已經叫不醒來，伊離開時，排檔
    打在Ｐ檔，車子未熄火，伊將車子停放在匝道中線稍微偏左
    等語。由是可知，證人甲○○前開各次證詞互核相符，且該
    證人亦與被告屬友人之關係，亦為被告所聲請傳喚，其之證
    言當屬真實。非惟如是，本院將證人甲○○送內政部警政署
    刑事警察局測謊，經該局測試後綜合研判，受測人甲○○對
    其所稱「案發當日係由渠駕駛車輛搭載丙○○從你愛他卡拉
    ＯＫ店到中油交流道」一節，並無不實反應，此有該局九十
    三年八月廿七日刑鑑字第０九三０一七二一四六號函及附件
    、九十三年十一月廿三日刑鑑字第０九三０二三二九八二號
    函及附件在卷可憑，被告於審判庭聽聞證人甲○○前開證詞
    後，乃又辯稱甲○○半夜下車和現在看照片一定有誤差云云
    ，核非可採。
（二）由證人甲○○前開證述可知，其離開被告之三Ｄ─五七三
      七號自用小客車時，該車停車之位置係在五堵出口匝道槽
      化線偏左（車頭亦偏左），亦比較靠近前方之安全島，然
      被告被警查獲時，該車較後退，車身、車頭均偏右、向右
      ；再者，甲○○離開時，大燈已關掉，然被告於為警查獲
      時，車頭大燈則為開啟之狀態；又甲○○離開時，排檔打
      在Ｐ檔，然被告被警查獲時，檔位在Ｄ檔，被告以腳踩住
      煞車（見後述證人丁○○之證述）；復以，甲○○離開時
      ，被告係在右前座，然被告為於警查獲時，係位在駕駛座
      。此亦均有被告為警查獲時之照片五幀在卷可稽，凡此種
      種皆非甲○○半夜下車與看照片所可能產生誤差者。
（三）證人即最先查獲被告之警員丁○○於本院九十三年十二月
      廿一日證稱「當時我是上四點到八點的巡邏班，當時是我
      開車載小隊長執勤，我是北上從濱海交流道迴轉再走南下
      到了五堵交流道下去，我本來要再迴轉北上，結果在五堵
      交流道就發現這輛車，當時是我們巡邏發現的，發現的時
      候快五點天剛亮，我就請小隊長先照相，照相完之後我本
      來要搖醒被告，叫了很久叫不醒，叫了大約五到十分鐘才
      把被告叫醒，叫醒之後他又不配合酒測，然後被告就下車
      開始打電話，我不知道他打給誰，我就請現場巡邏班來支
      援，被告一直不配合酒測，等到第三部巡邏車來支援他隔
      了很久才配合酒測，第三部巡邏車是六點鐘才起班，酒測
      是我做的，時間是六點三十一分，這期間被告一直講電話
      ，被告說他有認識一些人希望可以不要作酒測，一直等到
      第三部巡邏車來才肯配合，做了酒測之後就把他帶回隊部
      偵訊。」、「（問：你發現被告時車子手煞車有無拉？排
      檔在何位置？）手煞車我沒注意，但當時他的檔位在Ｄ檔
      （前進檔）。」、「（問：當時車子是發動還是未發動？
      ）是發動中，而且大燈也亮的。」、「（問：他的煞車燈
      有無亮著？）當時我只有注意車子裡面沒有注意到車後。
      我搖醒被告之後車子有往前移動一點點，大約二十公分左
      右，我趕快叫被告踩住煞車。在我叫醒被告之前，小隊長
      就已經先照完相了。」、「（問：你何時知道被告有踩煞
      車？）是我搖醒被告車子往前移動我才知道的，他之前有
      踩住煞車，我叫醒他，他腳鬆開來車子往前移動一點，所
      以我叫被告踩住煞車，所以我確定我叫醒被告之前，被告
      有踩住煞車。」」、「我只有觀察他下車的時候走路不是
      很穩歪歪的，歪到安全島上面去，然後蹲下來打電話，他
      還有下車困難，開車門慢慢的、頭低低的，還要扶著門框
      才能起來，講話有點語無倫次。」等語，核與其於偵訊時
      之證詞相符。由證人丁○○之證詞及前開（一）、（二）
      之所述，可見被告於證人甲○○離開後，自行坐上駕駛座
      ，並已將車輛駛離甲○○原先之停車位置，然因被告酩酊
      大醉（證人甲○○無法將其喚醒、證人丁○○則叫約五至
      十分鐘始將被告叫醒），旋即又在駕駛座睡著迄至警方取
      締為止，其並以腳踩住煞車，致車輛無續向前滑行並失控
      ，並非如被告所辯其僅有坐上駕駛座打開車窗之動作而已
      。
　　綜上，被告所辯顯與事實不符，核無足採，此外，復有被告
  　酒測值報告表、刑法第一百八十五條之三案件測試觀察紀錄
    表（該表經警員丁○○於本院審理時當庭更正）各一紙在卷
　  可稽，本件事證明確，被告右開犯行足堪認定。
二、核被告所為，係犯刑法第一百八十五條之三之公共危險罪；
    公訴人於起訴書犯罪事實欄認被告自行駕車上國道一號，並
    在五堵出口匝道處停車，與本院認定之右開事實稍有不同，
    然其所擇為起訴客體之社會事實與本院認定之事實尚屬同一
    ，自不影響犯罪事實之審認，況起訴書證據並所犯法條欄一
    倒數第六行至倒數第四行之認定之犯罪事實與本院所認定者
    完全相同。爰審酌被告甫於九十二年底犯酒後駕車之公共危
    險罪，未滿半年，即又再犯罪質相同之本罪、被告經測定之
    精酒濃度值之高低、其酒後駕車之危害程度、犯後態度不佳
    等一切情狀，量處如主文所示之刑，並諭知易科罰金之折算
    標準。
據上論斷，應依刑事訴訟法第二百九十九條第一項前段，刑法第
第一百八十五條之三、第四十一條第一項前段，罰金罰鍰提高標
準條例第二條，判決如主文。
本案經檢察官黃鴻達到庭執行職務
中　　華　　民　　國　　94　　年　　1 　　月　　4 　　日
                    臺灣基隆地方法院刑事第三庭
      　　　　　　　　　審判長法    官  鄭景文
                        　　　法    官  王美婷
                        　　　法　　官  曾雨明
以上正本證明與原本無異。
對於本件判決如有不服，應於收受送達後十日內，向本院提出上
訴書狀，上訴於臺灣高等法院。
中　　華　　民　　國　　94　　年　　1 　　月　　6 　　日
                              書 記 官  王靜敏
附錄法條：
中華民國刑法第185條之3
服用毒品、麻醉藥品、酒類或其他相類之物，不能安全駕駛動力
交通工具而駕駛者，處一年以下有期徒刑、拘役或三萬元以下罰
金。
